# 实务请教：反向购买的合并财务报表前期比较信息

提问人：春秋正道 时间：2012-09-06 16:21:10
根据企业会计准则解释 2010 ，合并财务报表的比较信息应当是法律上子公司的比较信息（即法律上子公司的前期合并财务报表） 问题：上市公司发行股份购买资产产生的发行费用，在完成反向购买当年末尚未支付，于是计入其他应付款，冲减资本公积。那么在前期比较合并财务报表中，就发行费用部分需要同时调减其他应付款科目及资本公积科目吗？ 十分感谢！

回答人：chenyiwei
应由合并主体承担的发行费用，按照真实性原则，在实际发生时在合并报表层面予以确认和计量。

提问人：春秋正道 时间：2012-09-07 16:28:37
回复 chenyiwei 的帖子
chenyiwei 老师的意思是如果期末发生，前期比较财务信息（期初）中相应的负债和权益科目无需调整？
如果被借壳方不构成业务且净资产为 0 （公允价值为 0 ），岂不是相当于法律上子公司发行股份购买了价值为 0 的资产，但还要扣除发行费用？不知道理解对不对。

回答人：chenyiwei
可以这样理解。